

\vspace{3.5em}
\noindent \begin{minipage}{\textwidth}
\stepcounter{mallinumber}
\noindent \textbf{Tüüpsõnamall \arabic{mallinumber}\,\vadja{ičä}}\\

\begin{sideways}
\begin{tabular}{l l}
muutvormimall & tunnused \\
\hline
\underline{i}\,$\oplus$\,čä & \textsc{ sg nom } \\
\underline{i}\,$\oplus$\,ä & \textsc{ sg gen } \\
\underline{i}\,$\oplus$\,ččä & \textsc{ sg par } \\
\underline{i}\,$\oplus$\,ččäse & \textsc{ sg ill } \\
\underline{i}\,$\oplus$\,äz & \textsc{ sg ine } \\
\underline{i}\,$\oplus$\,äss & \textsc{ sg ela } \\
\underline{i}\,$\oplus$\,älle & \textsc{ sg all } \\
\underline{i}\,$\oplus$\,äll & \textsc{ sg ade } \\
\underline{i}\,$\oplus$\,ält & \textsc{ sg abl } \\
\underline{i}\,$\oplus$\,ässi & \textsc{ sg tra } \\
\underline{i}\,$\oplus$\,ässaa & \textsc{ sg ter } \\
\underline{i}\,$\oplus$\,äka & \textsc{ sg com } \\
\underline{i}\,$\oplus$\,äd & \textsc{ pl nom } \\
\underline{i}\,$\oplus$\,čije & \textsc{ pl gen } \\
\underline{i}\,$\oplus$\,čiit & \textsc{ pl par } \\
\underline{i}\,$\oplus$\,čiise & \textsc{ pl ill } \\
\underline{i}\,$\oplus$\,čiiz & \textsc{ pl ine } \\
\underline{i}\,$\oplus$\,čiiss & \textsc{ pl ela } \\
\underline{i}\,$\oplus$\,čiille & \textsc{ pl all } \\
\underline{i}\,$\oplus$\,čiill & \textsc{ pl ade } \\
\underline{i}\,$\oplus$\,čiilt & \textsc{ pl abl } \\
\underline{i}\,$\oplus$\,čiissi & \textsc{ pl tra } \\
\underline{i}\,$\oplus$\,čiissaa & \textsc{ pl ter } \\
\underline{i}\,$\oplus$\,čijka & \textsc{ pl com } \\
\end{tabular}
\end{sideways}
\captionof{table}{Tüüpsõnamall \arabic{mallinumber}\,\vadja{ičä} ekstraheeritud muutvormimallid.}
\label{tab:tüüpsõnamall-ičä}

\end{minipage}

 
\vspace{1em}
\noindent Tüüpsõnamall \vadja{ičä} ei hõlma teisi lekseeme vormi\-sõnastikus.
